臺灣高等法院交通事件裁定　　　　　　 94年度交抗字第612號
抗　告　人　乙○○○○股份有限公司
即受處分人
代　表　人　甲○○
上列抗告人因違反道路交通管理處罰條例案件，不服臺灣士林地
方法院，中華民國94年7月1日所為裁定（94年度交聲字第471號
），提起抗告，本院裁定如下：
    主  文
抗告駁回。
    理  由
一、本件原裁定以抗告人即異議人（受處分人）所有之車號8A-8
    145號自用小客車於94年4月3日9時29分許，由南往北行經台
    北市○○區○○路與昌吉街口有燈光號誌管制之交岔路口，
    在號誌轉換為紅燈後37.5秒時超越停止線，並於紅燈亮起
    38.3秒時以時速16公里之速度通過該路口，經以微電腦自動
    測速照相儀器攝得，為警逕行舉發等情，有違規採證照片2
    張附卷可稽，故異議人所有車輛違規事實應堪認定。異議人
    雖辯稱當時因要左迴轉，綠燈時就已將車停於越線處，因當
    時左方車道有來車，在綠燈時段無法左迴轉，因此等到紅燈
    才左迴轉，並非紅燈越線臨停云云。惟查異議人之車輛在號
    誌轉換為紅燈後「37.5秒」時，因輾壓停止線前之感應線圈
    ，而遭路口照相儀器拍照取證，此見科學採證照片上之數據
    資料即明。異議人辯稱其車輛係在綠燈亮起時超越停止線1
    節，與前開客觀證據資料不符。故其所辯顯然與事實不符，
    不能採信。綜上所述，異議人所有之車號8A-8145號自用小
    客車確有在上開路口違規之事實，裁決機關援引道路交通管
    理處罰條例第60條第2項第3款之規定，裁處罰鍰900元，核
    無不合，其異議為無理由，應予駁回。
二、抗告意旨略以電腦自動測速乃在號誌轉換為紅燈後開始拍照
    ，並無法證明紅燈前之畫面。又如何能證明小客車不是綠燈
    就已停於越線處等左方直行車等。
三、按汽車駕駛人，駕駛汽車不遵守道路交通標誌、標線、號誌
    之指示者，而本章各條無處罰之規定者，處新臺幣900元以
    上1,800元以下罰鍰，道路交通管理處罰條例第60條第2項第
    3款定有明文，又按停止線，用以指示行駛車輛停止之界限
    ，車輛停止時，其前懸部分不得伸越該線；車輛面對圓形紅
    燈表示禁止通行，不得超越停止線或進入路口；道路交通標
    誌標線號誌設置規則第170條第1項前段、第206條第5款第1
    目分別定有明文。查抗告人即受處分人乙○○○○股份有限
    公司所有之車號8A-8145號自小客車，於94年4月3日9時29分
    許，在台北市○○區○○路與昌吉街口「紅燈超越停止線臨
    停」之事實，有違規採證照片2張及舉發違反道路交通管理
    事件通知單在卷可稽，且觀諸卷附之抗告人之車違規之照片
    ，抗告人之車於燈號顯示紅燈時超越停止線，當時抗告人之
    車之右方另二線道之停止線前各停一部黑色轎車及一部計程
    車，抗告人之車顯然於紅燈時超越停止線臨停之事實，非常
    清楚，抗告人違規之事實明確，原裁定認原處分機關援引前
    開規定對抗告人裁處罰鍰新臺幣900元，核無違誤而駁回抗
    告人於原審之異議，揆諸前揭之規定，並無不當，抗告人之
    抗告為無理由，應予駁回。
四、依道路交通管理處罰條例第89條，道路交通案件處理辦法第
    26條，刑事訴訟法第412條裁定如主文。
中　　華　　民　　國　　94　　年　　11　　月　　21　　日
                  交通法庭    審判長法  官  陳正雄
                                    法  官  黃金富
                                    法  官  許宗和
以上正本證明與原本無異。
不得再抗告。
                                    書記官  沈秀容
中　　華　　民　　國　　94　　年　　11　　月　　21　　日
